# 再次求助陈版

提问人：sjlw 时间：2014-10-29 11:04:20
陈版您好！ 上一贴子由于我所述林权讲述不清楚，以致您无法回答，深感抱歉！ 具体情况是这样的： 某公司与某村民组签定《林地承包经营权流转合同》，将某村民组合法的林地承包经营权流转给某公司从事林地经营生产，流转期限 40 年，流转费用每年 50 元/亩，按年支付。 同时，流转合同约定：合同期限届满后，如果村民组仍取得该林地的承包经营权并继续流转时，某公司在同等条件一具有优先受让权。 流转合同签定后，林业部门对林地上的林木进行验收，合格后发给《林权证》，林权证上林地使用期限 40 年，并标注从某年某月某日起至某年某月某日，执证人具有该林地的租赁经营权。 请教陈版 1.该林地承包经营权是应该进无形资产核算还是进生产性生物资产核算？ 2.如果进无形资产核算，则只能按 40 年的总金额一起进无形资产然后摊销，这样是否会同时虚增资产与负债？如果按 40 年的总金额一次进无形资产，是否需要考虑流转费的时间价值折现，然后按实际利率法逐年计算利息呢？ 3.如果进生产性生物资产核算，那么是将 40 年的总金额一次计入生产性生物资产的初始成本，还是只能将可资本化时点之前的计入初始成本，可资本化时点之后的直接进费用呢？ 谢谢陈版！

回答人：chenyiwei
没有接触过这方面的实务。但我个人理解是否主要与取得该林地的目的有关？即，取得该林地的目的直接是产出其中的木材、果实等，还是利用林地从事其他生产经营活动（例如在林地中种植人参等）？总之要看从该林地的经营中获取的经济利益主要来源于哪方面。如果主要来源于该林地上已有的林木，则建议作为生物资产列示；如果主要是为了其他经营目的，则可能作为无形资产列示更为合理。 请有这方面实务经验的网友指正和补充，谢谢！

提问人：sjlw 时间：2014-10-30 09:56:24
谢谢陈版，该企业流转来的林地，有一部分是将原有的植物去掉，重新种上公司需要的林木经营，公司称为新造林，有一部分是原有的林木就是公司所需要的，没有铲除，但需经过公司改造，公司称为低造林。 另外，非常抱歉，原贴因为疏忽，还有一个小小的错误，林权证上的使用期限是 40 年，是按流转合同的年限来登记的年限，现在我已经改过来了！

回答人：chenyiwei
如前所述，建议根据预期用途确定科目的归属。另外，权证年限 40 年，在此期间内林地上拟保留的原有林木预计能给企业带来未来经济利益的年限是多少年？